臺灣臺北地方法院刑事判決　　　　　　　　　　　　　九十一年度易字第二三號
　　公　訴　人　臺灣臺北地方法院檢察署檢察官
　　被　　　告　乙○○
右列被告因違反毒品危害防制條例案件，經檢察官聲請簡易判決處刑（九十年度偵緝
字第一二五九號），經本院受理後（九十一年度簡字第二四號），認不宜以簡易判決
處刑而移由本院刑事庭審理，本院判決如左：
    主  文
乙○○連續持有第二級毒品，處有期徒刑肆月，如易科罰金，以參佰元折算壹日。
    事  實
一、乙○○明知ＭＤＭＡ係毒品危害防制條例第二條第二項第二款所列管之第二級毒
    品，竟基於概括犯意，自民國八十九年八月起至十二月底止，以Ｚ000000
    000電話作為聯絡工具，在臺北市○○路、庫倫街等處所，連續向甲○○（販
    賣毒品部分另案審理）以每次五十顆、每顆新台幣（下同）二百元代價，購入Ｍ
    ＤＭＡ三次，而連續持有第二級毒品ＭＤＭＡ，嗣經台北縣警察局海山分局查獲
    甲○○販賣毒品，經臺灣臺北地方法院檢察署檢察官循線始知上情。
二、案經臺灣臺北地方法院檢察署檢察官自動檢舉偵查起訴。
    理  由
一、訊據被告乙○○固坦承Ｚ000000000電話號碼為其所使用，惟矢口否認
    有何持有第二級毒品之犯行，辯稱：因甲○○常至其開設之酒店喝酒而認識甲○
    ○，彼此間只是普通之朋友，並未向他買過ＭＤＭＡ，也沒吸毒之習慣云云。惟
    查：甲○○自八十九年六月間起至九十年一月間止，與綽號「偉哥」之成年男子
    ，共同基於意圖營利販賣ＭＤＭＡ之概括犯意聯絡，在臺北市○○路、庫倫街口
    及臺北縣三重市天台廣場等處，連續多次販賣ＭＤＭＡ予不特定人，業經本院於
    九十一年一月三十一日以九十年度訴字第五五三號判處甲○○有期徒刑十年等情
    ，有本院九十年訴字第五五三號判決書附卷可稽，而甲○○於警訊及本院另案審
    理時供稱：其自八十九年六月份左右開始販賣ＭＤＭＡ，賣給小駱等人，方式是
    先以Ｚ000000000電話聯絡小駱，約定數量後再約地點交貨，貨款等下
    一次交易時再付清，因為九十年一月的時候就沒有貨，所以沒有再賣等語（見九
    十年度偵字第五九一Ｏ號卷九十年四月二十三日警訊筆錄、本院九十年度訴字第
    五五三號卷九十一年一月二十二日審理筆錄），甲○○所有之販毒帳冊上亦記載
    「駱５３４０００」、「小駱：１７５０Ｅ＝４０９２００」，而甲○○於案發
    前所使用之Ｚ000000000、Ｚ000000000號行動電話，通話對
    象確實與Ｚ000000000之小駱通話頻繁，而進一步查閱Ｚ000000
    000行動電話之申請人資料，發現申請人為被告乙○○等情，亦有刑事局偵二
    隊三組查證報告、通聯紀錄、遠傳電信股份有限公司函覆之電話申請人資料各一
    紙附卷可稽，又檢察官於九十年五月十四日調查時，將乙○○之口卡照片供甲○
    ○指認，甲○○亦供稱乙○○即是小駱（見九十年度偵字第五九一Ｏ號卷第一七
    六頁），並證稱：其自八十九年八月起開始賣ＭＤＭＡ給小駱，共賣了二至三次
    ，帳簿中小駱即是乙○○等語（見九十年度偵緝字第一二五九號卷第二十七頁、
    見九十年度偵字第五九一Ｏ號卷第二九四頁背面），是本件雖未扣得被告持有之
    ＭＤＭＡ而無直接證據證明被告持有毒品之犯行，然由證人甲○○之證詞，佐以
    帳冊、通聯紀錄、開戶資料等間接證據，足證被告向甲○○購買ＭＤＭＡ而持有
    第二級毒品之犯行堪以認定。雖證人甲○○於本院審理時改稱：其並未將ＭＤＭ
    Ａ賣給乙○○，也不知道Ｚ000000000是乙○○的電話，事實上偵查及
    警訊中所說的小駱並不是在場的被告乙○○，當時是因為案子太多才隨便指認云
    云，惟按證人於案發之初之供述，較少權衡利害得失或受他人之干預，較之事後
    翻異之詞為可信，故除非可證明其更異之詞與事實相符或其初供係虛偽者外，自
    不得任意捨棄初供於不採，最高法院八十三年台上字第三二四三號判決可資參照
    。本件甲○○於查獲時即已供稱帳冊上記載之下手小駱行動電話為Ｚ00000
    0000號，偵查中檢察官將Ｚ000000000號申請人乙○○口卡，連同
    甲○○所供出之電話申請人施香如、彭昱庭、莊佳鴻、鄭志偉、林慧新、劉美惠
    、劉雅軒、唐士杰、蒲北寧、黃滿基、李東徵、趙子衡等人之口卡供甲○○指認
    ，甲○○除指認乙○○即是小駱外，並供稱：「鄭志偉」不是「偉哥」，林才群
    是「阿喜」，但僅是朋友而已，還有唐士杰，其餘人都不認識等語（見九十年度
    偵字第五九一Ｏ號卷第一七六頁），甲○○既能在眾多口卡中指出何人為毒品下
    手乙○○、何人僅是朋友，顯見其於該庭期應訊時意識仍清晰，其改稱是隨便指
    認云云顯係事後迴護被告之詞不足採信，應以其之前所言較為可採，自難僅以甲
    ○○事後翻異之證詞而為有利被告之認定。
二、核被告所為，係犯毒品危害防制條例第十條第二項之持有第二級毒品罪，其先後
    多次犯行，時間緊接，所犯係構成要件相同之罪名，顯係基於概括犯意為之，應
    依連續犯規定以一罪論並加重其刑，爰審酌被告之品行、智識程度、犯罪之動機
    、目的、手段、所受之刺激、所生之危害及犯罪後之態度等一切情狀，量處如主
    文所示之刑，以示懲儆。又九十年一月十日公佈修正後之刑法第四十一條第一項
    規定：「犯最重本刑為五年以下有期徒刑以下之刑之罪，而受六個月以下有期徒
    刑或拘役之宣告，因身體、教育、職業或家庭之關係或其他正當事由，執行顯有
    困難者，得以一元以上三元以下折算一日，易科罰金。但確因不執行所宣告之刑
    ，難收矯正之效，或難以維持法秩序者，不在此限。」，並於同月十二日生效，
    則被告行為後刑法第四十一條已修正生效，與修正前之同法第四十一條比較，以
    修正後之規定較有利於行為人，依刑法第二條第一項前段規定，仍應適用裁判時
    即修正後之刑法第四十一條第一項前段規定，就被告所宣告之刑，併予諭知易科
    罰金之折算標準。
據上論斷，應依刑事訴訟法第四百五十二條、第二百九十九條第一項前段，毒品危害
防制條例第十一條第二項，刑法第二條第一項前段、第十一條前段、第五十六條、第
四十一條第一項前段，罰金罰鍰提高標準條例第二條，判決如主文。
本案經檢察官馮成到庭執行職務
中    華    民    國      九十一      年      三        月      二十    日
                                      臺灣臺北地方法院刑事第六庭
                                          法  官  蔡  如  琪
右正本證明與原本無異。
如不服本判決，應於判決送達後十日內，向本院提出上訴狀。
                                          書記官  黃  鈴  容
中    華    民    國      九十一      年      三        月     二十二   日
附錄法條：
毒品危害防制條例第十一條
持有第一級毒品者，處三年以下有期徒刑、拘役或新台幣五萬元以下罰金
。
持有第二級毒品者，處二年以下有期徒刑、拘役或新台幣三萬元以下罰金
。
持有專供製造或施用毒品之器具者，處一年以下有期徒刑、拘役或新台幣
一萬元以下罰金。
